臺灣桃園地方法院交通事件裁定　　　　 94年度交聲字第449號
原處分機關　交通部公路總局新竹區監理所桃園監理站
異　議　人　甲○○
上列受處分人因違反道路交通管理處罰條例事件，對交通部公路
總局新竹區監理所桃園監理站民國94年8 月23日桃監裁罰字第裁
52－D1A216086 號違反道路交通管理事件裁決書，聲明異議，本
院裁定如下：
    主  文
異議駁回。
    理  由
一、聲明異議意旨略以：如附件異議狀所載。
二、汽車駕駛人，駕駛汽車肇事致人受傷或死亡，應即採取救護
    或其他必要措施，並向警察機關報告，不得駛離；違者吊扣
    其駕照三個月至六個月；逃逸者吊銷駕駛執照，道路交通管
    理處罰條例第62條第1 項定有明文，且依同條例第67條第1
    項規定，違反上開規定而經吊銷駕駛執照者，終身不得考領
    駕駛執照。此等法條之立法本旨係在增進行車安全、保護他
    人權益，以維持社會秩序。蓋道路交通事故發生後，有受傷
    之情形者，肇事者應即時救護或採必要之措施，以防損害範
    圍之擴大，如肇事者於肇事後，隨即駕車駛離現場，不僅使
    事後追查肇事者及責任之認定較為困難，更可能使受傷之人
    受傷愈形嚴重甚至喪失生命，自有從嚴處理之必要。又終身
    不得考領駕駛執照之規定，同係為維護車禍事故受害人生命
    安全、身體健康必要之公共政策，且在責令汽車駕駛人善盡
    行車安全之社會責任，屬維持社會秩序及增進公共利益所必
    要，亦經司法院大法官會議釋字第284 號、第531 號解釋在
    案。職是之故，汽車駕駛人駕駛汽車發生交通事故，不論其
    責任之歸屬為何，即有義務留在肇事現場，採取救護或其他
    必要措施，並留在現場向警察機關報告其身分，以保護他人
    權益，同時釐清肇事責任，不得離去或逃逸。
三、經查：異議人即受處分人甲○○於94年6 月18日上午11時10
    分許，駕駛車牌號碼Z6－4866號自小貨車，行經桃園縣八德
    市三界廟後6 之3 號前，不慎擦撞同車道由MEKVAN WUTHICH
    AI（泰籍勞工）騎乘之腳踏車，MEKVAN WUTHICHAI因此人車
    倒地並受傷，異議人見狀雖停車，並由其同行友人高世好下
    車遞面紙供MEKVAN WUTHICHAI擦拭血跡，惟未留下資料亦未
    報警處理即駕車離去之事實，業據證人MEKVAN WUTHICHAI、
    高世好於異議人所犯公共危險案件（本院94年度桃交簡字第
    2031 號）之 警詢、偵查中證述屬實，並有德濟醫院診斷證
    明書、警製道路交通事故現場圖、道路交通事故調查報告表
    （一）、（二）各1 份現瑒暨車損照片15幀附卷可稽，復經
    本院調取上開案卷核閱無訛。異議人固不否認於前揭時、地
    ，與MEKVAN　WUTHICHAI 之腳踏車發生車禍，並致MEKVAN W
    UTHICHAI受傷之事實，惟否認有何逃逸之事實，辯稱：我當
    時有下車查看，發現MEKVAN WUTHICHAI額頭流血，有叫友人
    拿面紙供其擦拭，並詢問需求，因語言不通復見對方搖頭示
    意，自忖應無大礙且為避免道路壅塞，始驅車離去，且車禍
    發生原因有待進一步釐清，並非故意肇事逃逸云云。惟查：
    本件異議人肇事後雖短暫停留現場然隨即逕行將車駛離現場
    逃逸之事實，業據被害人MEKVAN WUTHICHAI證述明確，已如
    前述，且其於本院上開刑事案件警詢時亦證稱：「對方駕駛
    人下車後遠遠看我一下並沒有做任何處理，而該車的乘客有
    下車拿面紙給我使用，但駕駛人要這名乘客不要理我，然後
    這兩個人就上車駕車逃逸，對方沒有幫我叫救護車，也沒有
    報警，在車禍現場沒有放警示物品，對方沒有救護我也沒有
    保全現場，我自行就醫」等語（參前開本院案卷附第13943
    號偵查卷第10、11頁），異議人亦坦認只下車查看一下，未
    報警處理，亦未呼叫救護車即離去等情不諱。綜合上情，異
    議人有肇事後未留於現場即逕行逃逸之交通違規行為，實屬
    明確。異議人指稱伊有詢問MEKVAN WUTHICHAI，因語言不通
    且認沒事始駕車離去云云，然異議人於肇事後未留在現場照
    護被害人，亦未留下自己任何聯絡方法，為異議人自承在卷
    ，則若非有人記下異議人車號並經警追查，被害人如何能得
    知異議人姓名及身分，進而索賠，異議人所云：伊認為被害
    人沒事始離去云云，顯非的論。至異議人嗣後與被害人達成
    和解一事，要與本件交通違規無涉，對其應受之處罰，不生
    影響。
四、綜上，本件異議人違規事實明確，堪以認定，原處分機關因
    此以異議人肇事致人受傷逃逸之違規，依道路交通管理處罰
    條例第62條第1 項、第67條第1 項（裁決書漏載第67條第1
    項，應予更正）及違反道路交通管理事件統一裁罰基準及處
    理細則之規定，裁處吊銷駕駛執照，終身禁考之處分，並無
    違誤。異議人異議意旨徒憑己意，任意指摘，所辯均無可採
    ，核無理由，應予駁回
三、依道路交通管理處罰條例第87條第2 項、道路交通案件處理
    辦法第19條，裁定如主文。
中　　華　　民　　國　　94　　年　　12　　月　　30　　日
                        交通法庭法　官  林惠霞
以上正本證明與原本無異。
如不服本裁定，應於裁定送達後5 日內向本院提出抗告狀。
                                書記官  陳恩如
中　　華　　民　　國　941 　　年　　12　　月　　30　　日
